【裁判字號】    89,易,29
【裁判日期】    890131
【裁判案由】    傷害等
【裁判全文】
臺灣屏東地方法院刑事判決                            八十九年度易字第二九號
    公  訴  人  臺灣屏東地方法院檢察署檢察官
    被      告  甲○○
右列被告因傷害案件，經檢察官提起公訴（八十八年度偵字第六九四○號），本院判
決如左︰
    主  文
甲○○共同傷害人之身體，處罰金陸仟元，如易服勞役，以參佰元折算壹日；又損壞
他人汽車前後擋風及左前窗之玻璃，足以生損害於他人，處罰金參仟元，如易服勞役
，以參佰元折算壹日。應執行罰金捌仟元，如易服勞役，以參佰元折算壹日。
    事  實
一、甲○○於民國八十八年四月十八日十一時許，發現其種植於屏東縣內埔鄉○○村
    ○○○段五一三地號上之檳榔，遭駕駛自小客車 (未懸掛車牌、為乙○○向李俊
    榮所借用）之乙○○竊取（竊盜部分由檢察官另行偵辦），即呼喊、糾集已成年
    而姓名不詳之鄰人約七、八人追趕，並在內埔鄉建興村十號前發現乙○○，甲○
    ○與該七、八名姓名不詳者中之數人，基於共同傷害之犯意，或徒手或持木棍，
    共同毆打乙○○，致乙○○受有右下眼臉皮下瘀血（二乘一公分）、右顴部腫脹
    （三乘二公分）、左手前膞部紅腫（三乘二公分）、右膝蓋皮下瘀血（一點五乘
    一點五公分）、右手前膞抓傷（二乘零點五公分）及（三乘零點五公分）等傷害
    ，而甲○○又另行起意，將乙○○向他人借用之自小客車之前後擋風及左前窗（
    即駕駛座旁）玻璃予以打破，足生損害於乙○○。
二、案經乙○○訴請臺灣屏東地方法院檢察署檢察官偵查起訴。
    理  由
一、訊據被告甲○○坦承有與村民共同追趕小偷即告訴人乙○○，但矢口否認有傷害
    乙○○及損壞乙○○所駕駛自小客車玻璃情事，辯稱：華秋登之傷是其自己跌倒
    ，而車子玻璃是在被追捕時，其自己駕車撞到水泥椿或樹枝受損云云。然查，右
    揭事實，業據告訴人乙○○指訴在卷，就其被打受傷及車子前後及駕駛座旁玻璃
    被損壞之事，亦有其提出之診斷證明書及車子玻璃受損之照片二張在卷可證，偵
    查中經檢察官訊問前往現場處理之警員黃勝男，據其證述：「到現場時，有七、
    八名村民，我們在乙○○車上拿檳榔時，就有玻璃碎片，車子玻璃應有被打壞，
    當時有村民在那邊，怕發生事故，就將乙○○帶回派出所，那時他臉上好像有傷
    稍有血跡．．．．在場有看到有人手上拿農具，有的沒有」等語，依黃勝男之證
    詞，乙○○當時確實被打，車子亦有受損，然被告竟辯稱：沒有人打乙○○云云
    ，另再檢視乙○○提出之車子玻璃受損照片，如係乙○○駕車撞到硬物而受損，
    何以僅車子前後及駕駛座旁玻璃均受損？而車身保險桿及車身並無大礙，依上所
    述，足證乙○○指訴應為實情，被告所辯顯不足採信，其犯行可堪認定。
二、核被告所為，係犯刑法第二百七十七條第一項之傷害人之身體及同法第三百五十
    四條之毀損器物罪。另傷害部分，被告與該七、八名姓名不詳者中之數人，有犯
    意聯絡及行為分擔，為共同正犯。又被告所犯上開二罪，犯意有別，構成要件不
    同，應予分論併罰。茲審酌被告犯罪之動機、目的、手段、當時所受之刺激係因
    被害人竊取其檳榔而引起、被害人所受之損害、及其犯後態度等情，爰分別量處
    如主文所示之刑及諭知罰金易服勞役之折算標準後，並定其應執行刑及諭知易服
    勞役之折算標準。
據上論斷，應依刑事訴訟法第二百九十九條第一項前段，刑法第二十八條、第二百七
十七條第一項、第三百五十四條、第五十一條第七款、第四十二條第二項，罰金罰鍰
提高標準條例第一條前段、第二條，判決如主文。
本案經檢察官許英輝到庭執行職務。
中      華      民      國      八十九      年    一    月    三十一    日
                                      臺灣屏東地方法院刑事第二庭
                                          法  官    夏金郎
右正本證明與原本無異。
對於本判決如有不服應於收受送達後十日內向本院提出上訴書狀上訴於台灣高等法院
高雄分院並按他造當事人之人數附具繕本。
                                          書記官   謝博興
中      華      民      國      八十九      年    一    月    三十一    日
附錄本判決論罪之法條：
刑法第二百七十七條第一項：
傷害人之身體或健康者，處三年以下有期徒刑、拘役或一千元以下罰金。
刑法第三百五十四條：
毀棄、損壞前二條以外之他人之物，或致令不堪用，足以生損害於公眾或他人者，處
二年以下有期徒刑、拘役或五百元以下罰金。


司法院資訊處製作；財團法人民間司法改革基金會備份。
